【裁判字號】    97,抗,274
【裁判日期】    970425
【裁判案由】    本票裁定
【裁判全文】
臺灣臺北地方法院民事裁定               97年度抗字第274號
抗  告  人  乙○○
相  對  人  鐵冠工程股份有限公司
法定代理人  甲○○
上列當事人間請求本票准許強制執行事件，抗告人對於民國97
年1月30日本院所為97年度票字第1432號之裁定提起抗告，本院
裁定如下：
    主  文
抗告駁回。
抗告程序費用新台幣壹仟元由抗告人負擔。
    理  由
一、本件抗告意旨略以：抗告人乙○○於民國 95年5月接受臺北
    市南港的一塊工地，於是立即聯絡相對人董事長即第三人甲
    ○○有關南港工地之狀況，雙方達成協議，抗告人乙○○與
    第三人張輝中有提出需要借支抗告人新台幣（下同）1,000,
    000元，用於開銷及週轉，第三人甲○○即開出現金支票予
    抗告人，惟系爭工地一直未處理好，以至第三人甲○○說工
    地不做了，嗣抗告人因病未能與外界聯絡，而引起相對人之
    緊張與誤會，而將系爭本票提示，現已聯絡上，亦解釋過云
    云。
二、本件相對人於原審主張：其執有抗告人於民國95年6月13日
    所簽發之本票1紙，金額新台幣1,000,000元，付款地在臺北
    市，利息按年息6%計算，免除作成拒絕證書，到期日未載，
    詎於96年4月30日經提示未獲付款，為此聲請原法院裁定准
    予強制執行。
三、按執票人向本票發票人行使追索權時，得聲請法院裁定後強
    制執行，票據法第 123條定有明文。本票執票人，依前開規
    定，聲請法院裁定許可對發票人強制執行，性質上係屬非訟
    事件，此項聲請之裁定及抗告法院之裁定，僅依非訟事件程
    序以審查強制執行許可與否，並無確定實體上法律關係存否
    之效力，如發票人就票據債務之存否有爭執時，應由發票人
    另提起確認之訴，以資解決，此有最高法院57年台抗字第76
    號判例之意旨可資參照。經查，本件抗告人主張已與相對人
    就該票據原因關係所涉者經過解釋討論一事，僅關乎當事人
    間就該本票所據原因債權存在與否之認定，屬實體法上之爭
    執，依上開說明，並非非訟程序所得加以審究。是本件抗告
    人就前開實體爭執之事項，自應另行提起訴訟，以資解決。
    從而，原審為形式上審查後，准予裁定強制執行，並無不合
    ，抗告意旨指摘原裁定不當，求予廢棄，並無理由，應予駁
    回。
四、據上論結，本件抗告為無理由，爰依非訟事件法第21條第 2
    項、第24條第1項、第46條，民事訴訟法第495條之1第1項、
    第449條第1項、第78條，裁定如主文。
中    華    民    國    97    年    4     月    25    日
                  民事第五庭  審判長法  官  薛中興
                                    法  官  胡宏文
                                    法  官  林麗真
以上正本係照原本作成
本件不得再抗告
中    華    民    國    97    年    4     月    25    日
                                    書記官  李承翰


司法院資訊處製作；財團法人民間司法改革基金會備份。
